臺灣高等法院臺南分院刑事判決　　　　　　　　九十三年度上訴字第五六三號　Ａ
　　　上　訴　人
　　　即　被　告　甲　○　○
　　　指定辯護人　本院公設辯護人　 丙　○　○
右上訴人因竊盜等案件，不服臺灣臺南地方法院九十三年度易字第七一號中華民國九
十三年三月十九日第一審判決（起訴案號：臺灣臺南地方法院檢察署年度九十二年度
營偵字第一三九０號），提起上訴，本院判決如左：
      主      文
原判決撤銷。
甲○○竊盜，處有期徒刑壹年陸月。
      事      實
一、甲○○前有竊盜、傷害、妨害自由、違反麻醉藥品管理條例等前科（未成立累犯
    ）。猶不知悔改，竟意圖為自己不法之所有，於民國九十二年五月一日下午一時
    許，駕駛車牌號碼ＴＪ—４１９５號藍色自小貨車，在臺南縣鹽水鎮○○○段六
    三八至六四七地號乙○○○所經營之魚塭內，以上開自小貨車上之機械吊桿，將
    乙○○○所有之飼料攪拌機及壓料機各一台，自魚塭吊至自小貨車之方式行竊，
    於甲○○將壓料機一台以機械吊桿吊至自小貨車車斗，並再以機械吊桿吊飼料攪
    拌機一台得手後，準備離開而未及將該飼料攪拌機自機械吊桿卸至自小貨車車斗
    之際，適乙○○○前往巡視魚塭而發現，乙○○○即站在該自小貨車之前，並對
    甲○○質問：你怎麼在吊我們的東西？甲○○答稱：「我是探甲郎（台語）」後
    ，乙○○○乃伸手欲取下該自小貨車之鑰匙，甲○○見狀隨即駕車逃逸，嗣乙○
    ○○及路人賴政雄分別騎乘機車追逐並記下上開自小貨車之車牌號碼後，報警循
    線查獲上情。
二、案經乙○○○訴由臺南縣警察局新營分局報告臺灣臺南地方法院檢察署檢察官偵
    查起訴。
      理      由
一、訊據被告甲○○固供承車牌號碼ＴＪ—４１９５號藍色自小貨車均由伊在使用，
    且該自小貨車上確裝有機械吊桿等情，惟矢口否認有何竊盜犯行，於原審及本院
    辯稱：伊沒有駕駛上開自小貨車於前揭時間至案發地點，竊取證人乙○○○所有
    之飼料攪拌機及壓料機各一台，案發當日早上十一、二時許，伊即外出至布袋釣
    魚，至半夜才回家；證人賴政雄於偵訊時就該藍色自小貨車車牌號碼之供述，存
    有前後不一致之情，且有吊桿之小貨車何其多，證人賴政雄僅因該車有吊桿即遽
    以指認該車為證人乙○○○所追逐之車輛，顯屬率斷；又證人乙○○○指訴遭竊
    之飼料攪拌機及壓料機，並未於被告之住處搜得或尋獲，遽指被告涉有竊盜罪嫌
    ，顯有違誤；證人賴政雄證稱案發當時該自小貨車因急轉彎導致左前輪保險桿撞
    到安全島，然伊之貨車保險桿完好，未曾有撞擊痕跡，而車上所遺留之痕跡，係
    舊痕，更足以證明證人乙○○○所追逐之自小貨車非伊所有；另伊並無竊盜之犯
    行等語。經查：
  (一)本件警方據報後，前往案發現場查看，並依被害人即證人乙○○○之指訴，查知
    作案車輛之車牌號碼為ＴＪ—４１９５號，車色為藍色且係裝有機械吊桿之自小
    貨車，嗣並據該車牌號碼，查出該自小貨車為被告之母親楊秀琴所有，警方乃調
    出楊秀琴戶內成員包含被告之父親翁金能、被告之兄翁鵬傑、被告之弟翁鵬喜及
    被告之口卡資料供證人乙○○○指認，證人乙○○○即明確指認被告確為竊盜之
    行為人無誤，警方並因此在臺南縣鹽水鎮汫水里農舍旁發現證人乙○○○所指訴
    車牌號碼ＴＪ—４１９５號，且裝有機械吊桿之藍色自小貨車，該自小貨車之車
    斗鐵板上，並留有諸多拖刮之新痕跡等情，業據證人乙○○○於警詢及證人即承
    辦此刑事案件之警員江墩城於九十三年三月五日原審審理時供述明確（詳警卷第
    四頁至第六頁；原審卷第五五頁至第五九頁），且該藍色自小貨車確裝有機械吊
    桿，鐵質車斗上並有諸多拖刮之新痕跡，亦有警方於案發後之翌日即九十二年五
    月二日拍攝之該藍色自小貨車之照片六幀存卷（詳警卷第二三頁至第二六頁）可
    稽，堪認上情確為警方據報後循線查獲被告之過程。是被告於偵查中辯稱：告訴
    人之所以會循線找到被告，應係被告有竊盜前科，透過前科資料而懷疑被告，再
    調出被告照片供證人乙○○○指認云云，顯係被告主觀臆測之辯詞，不足採信。
  (二)被告甲○○如何於前揭時、地，駕駛車牌號碼ＴＪ—４１９５號藍色自小貨車，
    竊取證人乙○○○所有飼料攪拌機及壓料機各一台（價值共約新臺幣十六萬元）
    得手後，適為證人乙○○○巡視魚塭發現等事實，業據證人乙○○○迭於警詢、
    偵查及原審審理時指訴綦詳。其於九十二年五月一日第一次警詢及九十二年六月
    二十六日第三次警詢時明確指訴：「（你是如何得知該攪拌機及壓料機遭人竊走
    ？）我於今年五月一日中午十三時許，至我經營的魚塭巡視，結果發現一部藍色
    自小貨車ＴＪ─４１９５號及一名中年男子正利用該小貨車上之吊桿（俗稱稱仔
    ）在吊我所有之攪拌機，且我發現時該男子已將壓料機吊上小貨車了，經我發現
    時我攔在ＴＪ─４１９５號小貨車前頭，並對他說你怎麼在吊我們的東西，該男
    子回答說我是（探甲郎）台語音，．．．當時該男子快速跳上駕駛座，．．．並
    立刻加速逃離現場。」、「（你看到行竊小貨車是否清楚看到車牌號碼？顏色？
    特徵？）我親眼看到該自小貨車車牌確實是ＴＪ─４１９５號藍色，框式，且車
    上裝有一支吊桿（俗稱稱仔）」、「警方人員根據我提供之車號查出車主是一女
    性，故而進一步查證該自小貨車車主戶內之成員含車主之先生翁金能、長子翁鵬
    傑、次子甲○○、參子翁鵬喜，經我指認是甲○○沒有錯。因當場我有與他面對
    面清楚的看到，所以我很肯定的指認。」、「因當時該竊賊立即跳上該作案交通
    工具自小貨車ＴＪ─４１９５號，加足油門要逃走，．．．。」等語（詳警卷第
    五頁、第六頁正面、第九頁反面）；其復於九十二年十二月九日及九十三年一月
    八日偵訊時明確證稱：案發當天下午一時許，伊至魚塭巡視，看見一名小偷在吊
    伊的攪拌機至一部藍色自小貨車，壓料機則已在車上，伊有正面看見小偷，．．
    ．但對方說他是「賺吃人」（台語），之後便開車走了，伊有記下該自小貨車之
    車牌號碼，而該名小偷就是在庭之被告甲○○等語（詳偵查卷第十一頁、第十二
    頁、第三一頁）；其又於九十三年三月五日原審審理時詳為證述：伊至案發現場
    時，被告已經將壓料機吊至自小貨車上面，攪拌機則還吊在機械吊桿上，當時被
    告在自小貨車的旁邊操作吊桿，伊跑到該自小貨車旁伸手欲取下該自小貨車之鑰
    匙時，被告隨即跑到車上等語（詳原審卷第四五頁）。綜上以觀，證人乙○○○
    就被告如何於前揭時、地，駕駛車牌號碼ＴＪ—４１９５號藍色裝有機械吊桿之
    自小貨車，竊取其所有飼料攪拌機及壓料機各一台之指訴始終一致，語意甚堅，
    且於距案發時已逾十月後之九十三年三月五日原審審理時，猶堅指當庭之被告即
    為竊盜及當場施脅迫之行為人無訛，要難以其證述得知該藍色自小貨車車牌號碼
    之情節前後稍有差異，即遽認其所為之證言全然不足採憑。
  (三)證人即騎乘機車協同證人乙○○○追趕上開藍色自小貨車之賴政雄，固未親眼目
    擊駕駛上開藍色自小貨車之人即為被告，惟其就與證人乙○○○如何於前揭時、
    地，騎乘機車，共同追趕機械吊桿上仍吊有飼料攪拌機之藍色自小貨車等情，業
    據其於警詢、偵查中及原審審理時證述甚詳。其於九十二年十一月十二日警詢時
    供稱：「（於九十二年五月一日下午十三時許左右你有無經過台十九線省道，幫
    忙乙○○○追逐竊賊？你因何事經過該處？請詳述經過？）有的，因當天休息沒
    班，而騎機車經過要看農地，而當時經過台十九線發現乙○○○尾隨乙輛小吊車
    （自小貨車車上有吊桿），猛按喇叭，發覺異狀，我才訊問乙○○○，他才向我
    敘述說追趕之自小貨車上吊桿所吊之攪拌機，係該竊賊在其魚塭內竊取被發現才
    從後而追趕」、「（竊賊所駕駛之自小貨車之特徵？請你再詳述之？）該車係自
    小貨車，藍色後面有吊桿」等語（詳警卷第十二頁反面、第十三頁正面）；其復
    於九十三年一月八日偵訊時結證：九十二年五月一日下午確曾協助證人乙○○○
    追趕一輛藍色裝有吊桿之自小貨車，因證人乙○○○騎乘機車在追該自小貨車，
    且猛按喇叭，伊問證人乙○○○得知其東西被偷，伊才騎乘機車一起追趕，且卷
    附之自小貨車照片很像該車，因該車裝有吊桿，且其左前保險桿當時有擦撞到安
    全島等語（詳偵查卷第三一頁）；其又於九十三年三月五日原審審理時明確證稱
    ：「（案發情形？）當時我人在案發地點幫忙農務，看到一輛小貨車，車上吊桿
    有吊白鐵的東西，一個婦人在後面猛按喇叭，我問那位婦人發生什麼事情，婦人
    說她東西被偷，我就幫忙追，當時我離那輛貨車沒有多遠，約從我目前的位置到
    後面法官席後面的牆壁．．．」、「（有無看到那輛貨車上吊桿的顏色？）沒有
    注意到，只知道那輛貨車是藍色。」、「（貨車有何特徵？）貨車左前方因為急
    轉彎可能有發生擦撞安全島。」、「（左前方是指哪裡？）〈提示警卷內第二十
    三頁第二幀照片〉他急速左轉，所以左前方有去擦撞。」等語（詳原審卷第四九
    頁、第五十頁）。是依證人賴政雄前揭證述之內容，亦足以佐證證人乙○○○前
    開指訴應非子虛。
  (四)證人即案發後目擊證人乙○○○騎乘機車追趕藍色自小貨車之劉明芳，雖亦未親
    眼目擊駕駛上開藍色自小貨車之人即為被告及該藍色自小貨車之車牌號碼，惟其
    於九十三年三月五日原審審理時到庭明確證稱：「（案發情形？）我剛好在門口
    ，被告開貨車，貨車是藍色，車上有載東西，貨車上有吊桿，吊桿上有吊東西，
    車後乙○○○在追趕，乙○○○叫我打電話通知他先生，我就到雜貨店打電話通
    知。」、「（被告貨車當時有無撞到東西？）吊桿上載東西，晃來晃去，有發出
    聲音。」、「被告從我家門口的小路一直開過來，再轉過大路，被告的貨車離我
    家門口約一百公尺，因為被告貨車上的吊桿發生聲音，所以我才有注意。」、「
    （當時路上有無其他車輛？）沒有，只有被告的貨車。」等語（詳原審卷第四六
    頁至第四八頁）。是依前揭證人劉明芳之供述，再參以證人賴政雄前開證述之情
    節，被告復坦承上開裝有機械吊桿之藍色自小貨車，均由伊在使用等語（詳偵查
    卷第二四頁），而該藍色裝有機械吊桿之自小貨車鐵質車斗上並存有諸多拖刮之
    新痕跡，已如前述，足徵證人乙○○○前揭指訴被告行竊，應為真實。
  (五)雖證人乙○○○、賴政雄就如何知悉「該藍色自小貨車之車牌號碼」乙情，所供
    存有前後不一且互核不盡一致之情，證人乙○○○於警詢時指訴：伊有親眼看到
    該藍色自小貨車之車牌號碼為ＴＪ—４１９５號等語；於偵查中則證稱：證人賴
    政雄曾告知伊該藍色自小貨車之全部車牌號碼等語；於原審審理時則改稱：伊只
    記得該藍色自小貨車車牌號碼後面的數字而已等語（詳警卷第五頁反面；偵查卷
    第三一頁、第三二頁；原審卷第五四頁）。證人賴政雄於警詢時供稱：案發當時
    因離該藍色自小貨車太遠，而未記下車牌等語；於偵查中則證稱：伊僅說該藍色
    自小貨車車牌號碼之二個英文字母而已等語；於原審審理時先供稱：案發時伊未
    記下車號，車號是案發後聽證人乙○○○的先生說的，故未告知證人乙○○○該
    藍色自小貨車之車牌號碼等語，嗣又改稱：伊偵查中提到之二個英文字母，係案
    發後警方向伊表示被害人僅記得車號之數字，沒有看到英文字母，伊才根據先前
    看到之貨車車牌號碼（按即ＴＪ—４１９５號）之英文字母，告知被害人該藍色
    自小貨車之車牌號碼英文字母為「ＴＪ」等語（詳警卷第十三頁正面；偵查卷第
    三一頁；原審卷第四九頁至第五四頁）。然查：
  1.證人乙○○○就被告如何於前揭時、地，駕駛車牌號碼ＴＪ—４１９５號藍色裝
    有機械吊桿之自小貨車，竊取其所有飼料攪拌機及壓料機各一台之指訴始終一致
    ，且語意甚堅，已詳如前述，其所為指訴並無顯然、重大之瑕疵存在，復無其他
    有違事理常情之處，更經具結在案，要無攀誣被告之理！且警方果真據其指訴之
    行竊車輛特徵及車號，循線查獲被告使用之藍色、裝有機械吊桿、車牌號碼ＴＪ
    —４１９５號之自小貨車，再參以前揭說明，且飼料攪拌機及壓料機失竊地點之
    水泥地上，確存有拖刮之新痕跡，有九十二年五月一日拍攝之刑案現場照片二幀
    在卷（詳警卷第二七頁）可參，足認證人乙○○○就被告如何行竊之陳述與事實
    相符，自得以證人乙○○○前揭不利於被告之證詞，而為被告罪刑認定之依據。
  2.證人賴政雄雖未親眼目擊駕駛上開藍色自小貨車之人即為被告，惟其就與證人乙
    ○○○如何於前揭時、地，騎乘機車，共同追趕機械吊桿上仍吊有飼料攪拌機之
    藍色自小貨車等情之指訴亦始終一致，前後並無二致，且與證人乙○○○證述之
    情節相符，其就如何知悉「該藍色自小貨車之車牌號碼」乙情，所供雖存有前後
    不一之情，然此仍無礙其證述與證人乙○○○如何於前揭時、地，騎乘機車，共
    同追趕機械吊桿上仍吊有飼料攪拌機之藍色自小貨車證言之真實性，被告以證人
    賴政雄就證述車號乙節，前後存有不一致之情形，即遽認證人賴政雄之證詞全部
    不足採憑，要難採憑。
  (六)就證人賴政雄證稱：伊騎乘機車追趕被告駕駛之藍色自小貨車時，該自小貨車因
    急速左轉，所以左前方保險桿有擦撞到安全島乙情，被告辯以該藍色自小貨車之
    左保險桿完好，且車上所遺留之痕跡，係舊痕，足證證人乙○○○追趕之自小貨
    車並非被告所有云云。查證人賴政雄係於九十三年一月八日偵訊時，經檢察官提
    示卷附自小貨車之照片時，始供稱該自小貨車左前保險桿有擦撞到安全島等語（
    詳偵查卷第三一頁），故而證人江墩城於九十二年五月二日循線查獲該自小貨車
    時，僅根據證人乙○○○所述之特徵查看該自小貨車之顏色、車牌號碼及有無裝
    置吊桿等情，而未特別注意該自小貨車左側保險桿有無擦撞之痕跡，故承辦之警
    員未能於第一時間採得該自小貨車是否確曾擦撞安全島之相關跡證，以供調查。
    又證人賴政雄就該自小貨車擦撞安全島之位置究係左前正方或係左前側方保險桿
    乙節，先供稱伊無法確認（詳原審卷第五一頁），嗣經原審命其繪製自小貨車擦
    撞安全島位置圖時，其繪製之擦撞位置則在左前側方保險桿，此有證人賴政雄九
    十三年三月五日繪製之自小貨車擦撞安全島位置圖一紙在卷（詳原審卷第六五頁
    反面）可稽，姑不論該自小貨車之擦撞位置究係在左前正方或係左前側方保險桿
    ，因撞擊擦痕之位置、多寡、深淺等情，涉及車輛之行駛速度、撞擊角度、駕駛
    技巧等諸多因素，而證人賴政雄當時係騎乘機車自後追趕，且車行時或左或右，
    速度或快或慢，且案發迄其於九十三年三月五日到庭證述，已逾十月，實難期待
    其能明確證述或繪製正確之擦撞點。再者，該自小貨車外觀已甚老舊，四處均有
    擦撞痕跡，於左側前方保險桿並有擦擊之痕跡，此觀之卷附之自小貨車照片即明
    ，並經證人江墩城證述在卷（詳原審卷第五八頁），惟該等擦撞之痕跡究係舊痕
    跡或係新痕跡，並無證據可資證明，證人賴政雄指出擦撞位置究係何處為真，亦
    乏證據相佐。然此皆無礙其證述與證人乙○○○如何於前揭時、地，騎乘機車，
    共同追趕機械吊桿上仍吊有飼料攪拌機之藍色自小貨車證言之真實性。
  (七)另被告就其於案發時即九十二年五月一日下午一時許，究係身處何處及案發當日
    下午行程乙情，於警詢及偵查中供稱：案發時伊在家中睡覺，睡至下午一時許，
    於當日下午二時許，去布袋海邊釣魚云云（詳警卷第二頁反面；偵查卷第二四頁
    ）；惟其於九十三年二月二十六日原審時則改稱：案發當天早上十一、二時許，
    即外出去釣魚，晚上很晚才回家云云（詳原審卷第十八頁）。其就上情所供已然
    不一，則其上開所辯諸情，得否採信，已非無疑。又被告之父親翁金能雖於九十
    二年五月五日警詢時供稱：九十二年五月一日案發當日，被告係在家中睡覺，沒
    有外出云云（詳警卷第十七頁反面），然互核其與被告所供上情，顯不吻合，足
    見被告之父翁金能所供上情，應係迴護被告之詞，尚不足據此而為有利於被告之
    認定。
  (八)綜上所述，被告前揭所辯，顯係事後卸責之詞，不足採信，本件事證明確，被告
    竊盜犯行堪以認定。
二、查被告甲○○於上揭時、地，竊取證人乙○○○所有壓料機及飼料攪拌機各一台
    ，係犯刑法第三百二十條第一項之竊盜罪。原審予以論罪科刑，固非無見，惟查
    本件尚無積極證據足以證明被告有脫免逮捕，當場施以脅迫之準強盜罪行為，詳
    如後述，公訴人認被告係犯刑法第三百二十九條之準強盜罪，尚有未洽，起訴法
    條應予變更（公訴人於原審論告時變更法條），原審認係準強盜罪，自有未洽，
    被告上訴意旨，全盤否認犯罪，指摘原判決不當，固非可取，惟原判決既有上開
    可議之處，自屬無可維持，應由本院撤銷改判，爰審酌被告有事實欄所載之前科
    素行，有臺灣臺南地方法院檢察署刑案資料查註紀錄表及臺灣高等法院被告全國
    前案紀綠表在卷可憑，且正值壯年即不以己力賺取金錢，為貪圖一己私利，竟以
    裝有機械吊桿之自小貨車，竊取他人養殖之生財器具壓料機及飼料攪拌機，犯罪
    所生危害非輕，且未賠償被害人失竊所生損害及否認犯罪，未見悔意等一切情狀
    ，量處如主文第二項所示之刑，以資懲儆。又上開小貨車雖為供犯罪所用之物，
    然查非被告所有，詳如前述，爰不為沒收之諭知，併此明。
三、公訴意旨另以被告甲○○竊取上開壓料機及飼料攪拌機各一台得手，準備離開之
    際，適乙○○○前往巡視魚塭而發現，乙○○○即站在該自小貨車之前，並伸手
    欲取下該自小貨車之鑰匙，被告甲○○見狀即作勢欲毆打乙○○○，乙○○○閃
    躲後，被告甲○○隨即駕車逃逸，於原審九十三年三月五日審理時認被告甲○○
    之行為另涉犯刑法第三百二十九條之準強盜罪云云（見原審理卷第六十三頁）。
四、本件公訴人認被告甲○○有上開準強盜之犯行，無非以告訴人乙○○○於警訊、
    偵查、原審中之指訴為論據。訊據被告甲○○堅決否認有準強盜之犯行，於原審
    及本院辯稱：伊並沒有作勢欲毆打乙○○○，依乙○○○所述，伊係徒手而未攜
    帶凶器，且駕車加速逃離之時，並未有衝撞乙○○○之行為，足見伊並無以暴力
    壓制乙○○○之反抗，或使其處於不能抗拒之狀態，故就乙○○○所述情狀而言
    ，其並未遭伊施以強暴脅迫之行為，論以準強盜之重罪，於法無據等語。
五、按告訴人之告訴，係以使被告受刑事訴追為目的，是其陳述是否與事實相符，仍
    應調查其他證据以資審認，最高法院五二年台上字第一三００號著有判例。
六、查告訴人乙○○○就被告如何有上開準強盜之犯行，於警訊中係供證：伊發現時
    該男子已將壓料機吊上小貨車了，伊攔在ＴＪ─４１９５號小貨車前頭，並對他
    說你怎麼在吊我們的東西，該男子回答說伊是（探甲郎）台語音，並以左手肘作
    狀欲打伊，該男子快速跳上駕駛座，伊上前伸手進駕駛座欲搶貨車鑰匙，該男子
    才以手肘欲打伊，並立刻加速逃離現場，又現場只有該男子一人而已等語（詳警
    卷第五頁），嗣於偵查中則供證：伊有正面看見小偷，伊欲取下該小貨車之鑰匙
    ，但對方作勢要打伊並說他是「賺吃人」（台語），之後便開車走了等語（詳偵
    查卷第十一頁、第十二頁），迄於原審時則又供證：當時被告在自小貨車的旁邊
    操作吊桿，伊跑到該自小貨車旁伸手欲取下該自小貨車之鑰匙時，被告隨即跑到
    車上，並作勢要打伊等語（詳原審卷第四五頁）。後於本院中則又供證：伊要拔
    鑰匙的時候，被告揮動手肘要打伊，伊有閃開，至於被告有沒有做姿勢要打伊，
    因為時間那麼久了，伊也記不太清楚了等語（詳本院卷第六七頁）。
七、審酌告訴人上開供詞，對於被告究竟幾次以手肘欲打告訴人？被告回答（探甲郎
）台語音，係在告訴人攔在ＴＪ─４１９５號小貨車前頭時所為？抑在告訴人欲
    取下該小貨車之鑰匙時所為？前後不一，已有瑕疵，而被告又否認有上開犯行，
    再現場僅告訴人與被告二人，上開部分除告訴人之指訴外，並無其他佐證，尚難
    僅憑告訴人前後不一之供證，即遽入人罪，而公訴人又未提出其他適合於證明被
    告犯罪事實之積極證據，並說明其證據方法與待證事實之關係，說服本院以形成
    被告有罪之心證，揆諸上開說明，基於無罪推定之原則，被告此部分尚屬犯罪不
    能證明，因公訴人認此部分與前開論罪科刑部分，為實質上一罪之關係，爰不另
    為無罪之諭知。
據上論斷，應依刑事訴訟法第三百六十九條第一項前段，第三百六十四條，第二百九
十九條第一項前段，第三百條，刑法第三百二十條第一項，罰金罰鍰提高標準條例第
一條前段，判決如主文。
本案經檢察官劉欽銘到庭執行職務。
中    華    民    國      九十三      年      八      月     三十一     日
                                  臺灣高等法院臺南分院刑事第一庭
                                      審判長法官  黃    崑    宗
                                            法官  蔡    長    林
                                            法官  田    平    安
右正本證明與原本無異。
公訴人如不服本判決，應於判決送達後十日內向本院提出上訴狀，其未敘述理由者並
應於提出上訴狀後十日內向本院補提理由書（應附繕本)。
被告不得上訴。
                                      法院書記官  劉    岳    文
中    華    民    國      九十三      年      九      月      一      日
附錄法條：
中華民國刑法第三百二十條第一項：
意圖為自己或第三人不法之所有，而竊取他人之動產者，為竊盜罪，處五年以下有期
徒刑，拘役或五百元以下罰金。
